臺灣臺北地方法院民事裁定
111年度抗字第393號
抗  告  人  TAKEWINS TRADING LIMITED

法定代理人  王苑慧  



上列抗告人與相對人中國信託商業銀行股份有限公司間訴訟救助
事件，抗告人對於民國111年6月8日本院所為111年度救字第2149
號民事裁定提起抗告，本院裁定如下：
    主  文
抗告駁回。
抗告程序費用新臺幣壹仟元由抗告人負擔。
    理  由
一、抗告人聲請及抗告意旨略以：抗告人自民國102年12月起向
    相對人中國信託商業銀行股份有限公司申購包含Target Red
    emption Forward（下稱TRF）在內等衍生性金融商品，因適
    逢TRF風暴而產生高達美金182萬5,665.85元之天價虧損，不
    僅背負多筆鉅額交割給付義務，更因面臨中美貿易戰爭、全
    球新冠肺炎肆虐，導致抗告人經營狀況不若以往，營業額大
    幅下滑，難以負擔本件高額裁判費，應認抗告人屬無資力之
    人，而依民事訴訟法第107條規定聲請准予訴訟救助。原裁
    定未細究此情，逕以抗告人未提出得即時調查之證據，而以
    抗告人未釋明無資力支出訴訟費用之認定，認事用法顯誤，
    因本件涉及訴訟標的金額龐大，對抗告人影響甚鉅，抗告人
    確有訴訟之必要，為此聲請廢棄原裁定，准予訴訟救助云云
    。
二、按當事人無資力支出訴訟費用者，法院應依聲請，以裁定准
    予訴訟救助，但顯無勝訴之望者，不在此限，民事訴訟法第
    107條第1項定有明文。所謂無資力，係指窘於生活，且缺乏
    經濟信用，無籌措款項以支出訴訟費用之信用技能而言（最
    高法院107年度台聲字第419號、108年度台聲字第146號裁定
    意旨參照）。而聲請訴訟救助，依民事訴訟法第109條第2項
    、第284條規定，應提出能即時調查之證據為釋明；如聲請
    人未提出證據，或依其提出之證據，未能信其無資力支出訴
    訟費用之主張為真實，即應將其聲請駁回（最高法院107年
    度台抗字第468號裁定意旨參照）。
三、經查：抗告人上開主張因衍生性金融商品產生鉅額虧損、營
    收銳減，財務狀況不佳致無力支出訴訟費用等情，並未提出
    任何可使法院信其主張為真實並能即時調查之證據為釋明；
    又抗告人係就其向本院聲請仲裁人迴避事件聲請訴訟救助，
    因該聲請迴避事件屬非因財產權關係而為聲請，依非訟事件
    法第14條第1項之規定應徵收聲請費新臺幣（下同）1,000元
    ，其數額並非甚鉅，聲請人亦未釋明其無從負擔該聲請費之
    事證；況原法院以抗告人未提出得即時調查之證據以為釋明
    無資力之情事，而於111年6月8日以聲請無理由為由駁回抗
    告人訴訟救助之聲請後，抗告人據以提起本件抗告，並旋即
    於同年7月12日繳納本件抗告費用1,000元，有自行收納款項
    收據附於本院卷宗可憑，顯見抗告人於上述裁定期間至繳納
    抗告費期間僅間隔1月餘日即已有資力繳納本件聲請救助事
    件之抗告費，自難認其於聲請訴訟救助之際乃無資力支付該
    聲請仲裁人迴避事件之聲請費用。揆諸首開說明，其訴訟救
    助之聲請即無從准許。是原裁定駁回其訴訟救助之聲請，核
    無違誤。抗告人猶執前詞提起抗告，指摘原裁定不當，聲明
    廢棄，為無理由，應予駁回。
四、據上論結，本件抗告為無理由，爰裁定如主文。 
中　　華　　民　　國　　111 　年　　8 　　月　　23　　日
                  民事第七庭  審判長法  官  姜悌文
                                    法  官  郭思妤
                                    法　官  陳彥君
以上正本係照原本作成。
本裁定僅得以適用法規顯有錯誤為理由提起再抗告。如提起再抗
告，應於裁定送達後10日內委任律師為代理人向本院提出再抗告
狀，並繳納再抗告費新臺幣1,000元。
中　　華　　民　　國　　111 　年　　8 　　月　　23　　日
                                    書記官　吳昭誼